【裁判字號】    99,再,26
【裁判日期】    990413
【裁判案由】    有關郵政事務
【裁判全文】
臺北高等行政法院裁定
                                        99年度再字第26號
再審原告    強訊郵通股份有限公司
代  表  人  甲○○
再審被告    交通部
代  表  人  乙○○（部長）
訴訟代理人  官朝永  律師
上列當事人間有關郵政事務事件，再審原告對於中華民國95年6
月8 日本院94年度訴字第3208號判決，提起再審之訴，本院裁定
如下：
    主  文
再審之訴駁回。
再審訴訟費用由再審原告負擔。
    理  由
一、按「再審之訴應於30日之不變期間內提起。前項期間自判決
    確定時起算，判決於送達前確定者，自送達時起算；其再審
    之理由發生或知悉在後者，均自知悉時起算。」為行政訴訟
    法第276 條第1 項、第2 項所明定。
二、本件再審原告前因有關郵政事務事件，提起行政訴訟，經本
    院95年6 月8 日以94年度訴字第3208號判決（下稱原判決）
    認為無理由諭知駁回。再審原告提起上訴，經最高行政法院
    97年4 月3 日97年度裁字第2162號裁定以上訴不合法予以駁
    回，並於97年4 月10日送達裁定正本。原判決溯及於上訴期
    間屆滿時確定，再審原告於收受最高行政法院裁定正本時即
    知原判決確定之事。再審原告於99年2 月9 日對原判決提起
    再審之訴，主張原判決違反一事不二罰原則，適用法規顯然
    錯誤，有最高行政法院99年1 月8 日公布之98年11月份第2
    次庭長法官聯席會議決議為據，再審原告於99年1 月9 日始
    知其情，得於30日內提起再審之訴等語。然查一事不二罰原
    則，為早已存在之法律原則，94年2 月4 日公布並自公布後
    1 年施行之行政罰法第24條、第26條亦有明定，原判決如違
    反此一原則，有適用法規顯然錯誤之再審事由，再審原告於
    收受原判決書時即應知悉，原應自原判決確定時起算再審期
    間，因其提起上訴，則至遲應自收受最高行政法院97年4 月
    3 日97年度裁字第2162號裁定書之送達後，起算再審期間。
    乃歷時近兩年始行再審，早已逾期。至於上開決議，雖足確
    認一事不二罰原則，有統一法律見解之功效，卻不足以否棄
    本件再審之訴起算再審期間之認定。應認本件再審之訴為不
    合法而駁回之。再審原告併對於最高行政法院97年4 月3 日
    97年度裁字第2162號裁定再審部分，另裁定移轉管轄。附予
    說明。
三、依行政訴訟法第278條第1項、第104條、民事訴訟法第95條
    、第78條，裁定如主文。
中    華    民    國    99    年    4    月    13    日
             台北高等行政法院第八庭
                        審判長法  官  蔡進田
                              法  官  黃本仁
                              法  官  吳慧娟
上為正本係照原本作成。
如不服本裁定，應於送達後10日內向本院提出抗告狀（須按他造
人數附繕本）。
中    華    民    國    99    年    4     月    13    日
                              書記官  黃倩鈺


司法院資訊處製作；財團法人民間司法改革基金會備份。
